【裁判字號】    97,訴,2123
【裁判日期】    980323
【裁判案由】    侵權行為損害賠償
【裁判全文】
臺灣高雄地方法院民事判決              97年度訴字第2123號
原      告  戊○○
訴訟代理人  庚○○
被      告  丙○○
                      另案於台灣高雄第二監獄執行中
            甲○○
                        1
            乙○○
            丁○○
                      另案於台灣高雄女子監獄執行中
當事人間請求侵權行為損害賠償事件，向本院刑事庭提起附帶民
事訴訟（本院97年度附民字第46號），經本院刑事庭裁定移送前
來，本院於民國98年3 月9 日言詞辯論終結，判決如下：
  主  文
被告應連帶給付原告新台幣捌拾玖萬陸仟肆佰柒拾元，及被告丙○○、丁○○自九十七年一月十五日起；被告甲○○、乙○○自
九十七年一月十二日起至清償日止，均按年利率百分之五計算之
利息。
原告其餘之訴駁回。
訴訟費用由被告連帶負擔二分之一，餘由原告負擔。
本判決第一項於原告以新台幣貳拾玖萬元為被告預供擔保後，得
假執行。
原告其餘假執行之聲請駁回。
  事實及理由
一、本件被告甲○○、乙○○經合法通知，無正當理由未於言詞
    辯論期日到場，核無民事訴訟法第386 條所列各款情形，爰
    依原告之聲請，由其一造辯論而為判決。
二、原告起訴主張：緣被告丁○○、丙○○、甲○○、乙○○與
    訴外人己○○（業於民國98年2 月4 日死亡）等人係瘖啞之
    人，渠等因無工作缺錢花用，以被告丙○○為首提議，邀集
    、選定目標銀行、提供不詳牌照號碼之機車作為交通工具及
    分配行搶工作。原告於95年9 月25日上午11時55分許，在桃
    園縣蘆竹鄉○○路台灣銀行南崁分行提領現款，駕駛車牌號
    碼0368-KQ 號自用小客車至郵局前寄信，下車時，因被告丁○○通報被告丙○○、甲○○、乙○○與訴外人己○○等人
    分乘2 部機車快速靠近，欲強行搶走原告背在左肩上內有現
    金新台幣（下同）750,000 元之皮包，因原告抗拒拉扯致遭
    拖倒至蘆竹鄉○○○○路口（拖行約20、30公尺），而被告
    丙○○猶不罷手持預先備妥之美工刀1 把，將原告砍割多刀
    及以腳踹，致原告無法抗拒，而受有右手背切割傷併伸指長
    肌、食指伸肌、中指伸肌肌腱斷裂；頭部挫傷併頭皮血腫；
    兩側大腿撕裂傷；背部、兩肘左踝擦傷等傷害（下稱系爭強
    盜事故）。原告因此支出醫療費21,470元，另因系爭強盜事
    故受有不能工作之損失150,000 元、精神上痛苦與不便之非
    財產上損害600,000 元及遭強盜取走皮包內現金750,000 元
    之損害，合計1,521,470 元。爰依侵權行為法律關係，提起
    本訴。並聲明：(一)被告應連帶給付1,521,470 元，及自起訴
    狀繕本送達翌日起算至清償日止，按年息百分之5 計算之利
    息；(二)願供擔保，請准宣告假執行。
三、被告丙○○則以：本件原告所指證之歹徒身高體重均與伊不
    符合，且95年9 月25日即系爭強盜事故發生時，伊在桃園殘
    障協會擔任義工幫忙，伊雖有跟蹤過原告，但沒有拿美工刀
    刺傷原告，而訴外人己○○與被告甲○○、乙○○也有參與
    本件強盜等語，資為抗辯。並聲明：駁回原告之訴。
四、被告丁○○則以：伊只在台灣銀行監視原告，沒有下手強盜
    及跟蹤原告，也沒有看到強盜的過程，伊只負責傳簡訊通知
    被告丙○○有關原告之行蹤等語，資為抗辯。並聲明：駁回
    原告之訴。
五、被告甲○○、乙○○未於言詞辯論期日到場，前亦未提出書
    狀作何聲明或陳述。
六、兩造不爭執事項如下：
    被告因系爭強盜事故，經本院以96年度訴字第1584號刑事判
    決，判處被告丙○○有期徒刑8 年4 月、被告丁○○有期徒
    刑7 年8 月、被告甲○○有期徒刑7 年8 月、被告乙○○有
    期徒刑8 年，嗣經被告提起上訴，台灣高等法院高雄分院以
    97年度上訴字第674 號刑事判決，判處被告丙○○有期徒刑
    8 年4 月、被告丁○○有期徒刑7 年8 月、被告甲○○有期
    徒刑7 年8 月、被告乙○○有期徒刑8 年，嗣經確定在案，
    且被告丙○○、丁○○目前均因系爭強盜事故入監服刑。此
    有本院96年度訴字第1584號刑事案件全卷影本及台灣高等法
    院高雄分院97年度上訴字第674 號刑事判決（下稱系爭刑案
    ）附卷可查。
七、原告主張被告四人共同合謀並為系爭強盜事故之行為，致其
    受有前揭損害等情，為被告以前開情詞否認，是本件爭點為
    ：(一)被告有無原告所指之共同侵權行為？(二)如原告得請求賠
    償時，其得請求之損害賠償項目及金額各為若干？
八、被告有無原告所指之共同侵權行為？
  (一)原告於上開時地確有遭逢系爭強盜事故乙節，業據原告以證
    人身分於系爭刑案一審審理時證述在卷（系爭刑案一審卷(三)
    96年12月26日審判筆錄第39、40頁），核與原告所提出於系
    爭強盜事故發生日急診入院，且受有「右手背切割傷併伸指
    長肌、食指伸肌、中指伸肌肌腱斷裂；頭部挫傷併頭皮血腫
    ；兩側大腿撕裂傷；背部、兩肘左踝擦傷」等傷害之敏盛綜
    合醫院診斷證明書（97年度附民字第46號卷第15頁）相符，
    是原告上開主張，自足信為真實。
  (二)被告丁○○早已於95年12月20日、96年1 月3 日、96年1 月
    4 日、96年1 月23日因系爭刑案接受警詢及95年12月21日、
    96年1 月3 日、96年1 月8 日、96年1 月12日接受檢察官偵
    訊時，即明確坦承有參與系爭強盜事故，詳如下述：
    (1)被告丁○○於95年12月20日警詢時坦承伊負責在銀行內找
      尋目標後傳簡訊通知綽號「天下」之被告丙○○，被告丙○○的電話號碼比較有印象者為0000000000，伊確實有在
      系爭強盜事故地點之桃園地區犯案過，承認有夥同被告丙○○、甲○○、乙○○與己○○共同犯下系爭強盜事故案
      件，並承認伊以自己之0000000000、0000000000電話，與
      被告丙○○所持用之0000000000、0000000000、00000000
      00電話彼此聯絡，且該聯絡電話之基地台細胞位置都在案
      發地點附近，並當場指認被告丙○○及己○○均有夥同伊
      參與系爭強盜案；嗣於95年12月21日由台灣高雄地方法院
      檢察署檢察官訊問時，被告丁○○亦承認在警局上揭所述
      均實在，確有犯下系爭強盜案。
    (2)被告丁○○於96年1 月3 日警詢時坦承被告甲○○伊亦認
      識，也是共犯之一，被告乙○○在北部也有犯下系爭強盜
      案，並稱系爭強盜案被告甲○○也有參與；嗣於96年1 月
      3 日檢察官訊問時，被告丁○○亦承認確有犯下系爭強盜
      案，犯案成員主要有綽號「鳥」者（即己○○）與被告乙○○、丙○○、甲○○。
    (3)被告丁○○於96年1 月8 日檢察官訊問時坦承確有犯下系
      爭強盜案，且經檢察官當庭向被告丁○○確認，被告丁○○並稱小江（被告甲○○）、鳥仔（己○○）、天下（被
      告丙○○）、阿猴（乙○○）都有參與。
    (4)綜上，被告丁○○就其確犯有系爭強盜案，早已於警詢及
      偵查時為多次自白。另被告丁○○於系爭刑案警詢時有無
      遭受強迫刑求乙節，系爭刑案一審審理時已就被告丁○○
      第一次警詢情形進行光碟勘驗，經查就被告丁○○第一次
      警詢部分，全程均有通譯即手語老師陪同，丁○○當時精
      神狀況良好，均能明白手語老師之問題意旨進而回答，其
      因手臂酸痛並能自行拍打手臂及腿部，而其就其他共犯部
      分如被告丙○○部分，也非自始承認，經警告以行動電話
      基地台位置顯示被告丙○○位於現場，被告丁○○才改口
      稱被告丙○○有參與，及被告等互傳之簡訊「有沒有中大
      獎」，被告丁○○一開始辯稱是樂透彩開獎，經警質疑中
      午未開獎，手語老師並反覆詢問，被告丁○○才改口稱是
      問被告丙○○有無搶到手，而就被告丁○○配偶李添福簡
      訊提及「16元」，丁○○回答稱不知道意思，警員查看通
      訊監察譯文後即未再質疑等，此均顯見被告丁○○於警詢
      時係在可充分陳述及回答之情形下所為自白陳述，警員於
      手語老師在場情形下亦不可能強逼被告丁○○承認。又被
      告丁○○於系爭刑案偵查中所為之自白，依檢察官偵訊時
      之筆錄內容可知，檢察官前面數次訊問均只是就被告丁○○接受警詢及警員借提被告丁○○查案後所作警詢筆錄之
      內容再為訊問，其後在96年1 月8 日、96年1 月12日檢察
      官才直接傳喚被告丁○○，且由偵查筆錄之記載可知，若
      針對實際案情為訊問，檢察官亦會通知通譯（手語老師）
      到場，故檢察官並無任何不法取得自白情形，被告丁○○
      亦未稱檢察官不法取得自白，僅稱當時是因心情很亂才自
      白犯罪，但檢察官訊問被告丁○○系爭強盜案時均是詳細
      訊問，並無任何籠統不清情形下，被告丁○○並能明確陳
      述，故被告丁○○所為因心情很亂才承認犯罪之辯解，顯
      亦不足採信。則被告丁○○之警詢自白既係基於其自由意
      識所為陳述，業經系爭刑案一審審理時勘驗屬實及有第三
      者手語老師在場已如上述，且其於警詢時亦承認確有傳簡
      訊與被告丙○○之通聯紀錄，及承認系爭強盜事故之銀行
      櫃檯監視器所拍攝到在銀行內物色對象者確為其本人無誤
      （系爭刑案警一卷第178 頁、第6 頁反面、第178 頁、第
      7 頁反面、第8 頁、第8 頁反面、第178 頁、第178 頁、
      第9 頁、第10頁），而被告丁○○於系爭刑案一審法官96
      年4 月20日移審訊問時亦承認有向被告丙○○通報系爭強
      盜案之被害對象，故被告丁○○不但已自白犯罪，其所為
      自白並有上述其與被告丙○○傳送簡訊之通聯紀錄、銀行
      櫃檯監視器翻拍之照片證明其自白與事實相符，且經本院
      檢視上開銀行櫃檯監視器翻拍之照片，有部分雖較模糊，
      但確有部分照片依其內容對照可認定確係被告丁○○，故
      被告丁○○確犯有系爭強盜案，已堪認定。
  (三)被告丙○○雖否認有參與系爭強盜事故云云，然查訴外人己○○於95年12月21日警詢時供稱伊與「豆太太」、「天下」
    、「阿猴」、「哈男」共同犯下系爭強盜案，並當面指認被
    告丁○○為「豆太太」、被告丙○○為「天下」、被告乙○○為「阿猴」、被告甲○○為「哈男」，及於警員詢問伊95
    年9 月25日（系爭強盜事故發生日）5 時47分至5 時50分有
    持用0000000000、0000000000與被告丙○○之0000000000密
    切聯繫時，向警員坦承確與本件被告四人共同犯下系爭強盜
    案；己○○於96年1 月9 日警詢時，經警就其行動電話電話
    簿之記載詢問，其就「哈安」0000000000、「哈小安」0000
    000000均為被告甲○○、「新天下」0000000000、「天下」
    0000000000均是被告丙○○，「豆太太」0000000000就是丁○○，已為詳細陳述，並仍承認有與本件被告四人共同犯下
    系爭強盜案，只要求不要告訴本件被告丙○○四人說伊有承
    認犯案；己○○於96年1 月9 日、96年1 月16日檢察官訊問
    時，並稱警方對其並無強暴威逼之不法手段及警詢筆錄實在
    ，且就系爭強盜案係伊與本件被告四人所犯，並就犯案如何
    會合、犯案機車如何取得及事後分贓為詳細交待；嗣於96年
    2 月6 日己○○經警方借提後，己○○再詳述犯案經過，及
    伊與本件被告四人如何分工犯案，監視器照片所拍攝跟蹤原
    告之二台機車係何人所騎、伊係騎那一輛、二台機車誰搭載
    何人、如何向原告取得財物等詳細交待，核與原告之指述相
    符，同日系爭刑案檢察官偵訊時，己○○亦稱當日警局筆錄
    伊有看過等語，且有己○○與被告丙○○傳送簡訊之通聯紀
    錄、銀行櫃檯監視器翻拍之照片附卷可憑，已足認己○○前
    揭所述，堪可採信。則己○○與本件被告丁○○就被告丙○○參與系爭強盜案之經過，於警詢、偵查中所述既互核相符
    ，且被告丙○○於95年12月21日警詢時曾承認綽號為「天下
    」，其有持用0000000000、0000000000行動電話，在強盜集
    團都是由伊傳簡訊相約大家一起集合後，再一同出發至現場
    犯案，丁○○綽號「豆太太」、乙○○綽號「阿猴」、己○○綽號「鳥仔」、甲○○綽號「哈男」，每次約有4 、5 人
    參與，大部分是被告丁○○進入銀行尋找目標，其他人就在
    外頭等候簡訊指示目標，再分乘二部機車尾隨被害人至偏僻
    處俟機搶錢等情在卷，又被告丁○○使用之0000000000於系
    爭強盜事故發生當日與被告丙○○持用之0000000000有非常
    密切聯繫，且被告丙○○持用之上開3 支電話，案發時電話
    顯示之基地台位置確在原告提領大額款項之銀行附近〔各次
    通聯紀錄於系爭刑案警卷內之頁數參高雄縣政府警察局96年
    2 月15日刑事案件移送書即偵三卷第4 、5 頁之（十六）及
    （十九）〕，故被告丙○○確有為系爭強盜案，足堪認定。
  (四)原告主張被告甲○○亦有參與系爭強盜案乙節，業據被告甲○○於系爭刑案警詢時已自承其綽號為「哈男」或「小安」
    ，並持用0000000000、0000000000行動電話等語在卷；且有
    己○○及上開被告丁○○於警詢及偵查中互核相符之供述可
    為證明，另己○○於系爭刑案一審審理時亦證稱曾見過被告
    甲○○，己○○手機電話簿所列「哈安」0000000000、「哈
    小安」0000000000，業經己○○明確指稱係被告甲○○電話
    並有電話簿照片附於警卷，及己○○於系爭刑案警詢時曾明
    確指認0000000000電話係被告甲○○使用（系爭刑案警一卷
    第334 頁），而被告甲○○之0000000000電話於系爭強盜事
    故案發當日犯案前後與被告丙○○0000000000及己○○之00
    00000000電話均有相當聯繫（各次通聯紀錄於系爭刑案警卷
    內之頁數參高雄縣政府警察局96年2 月15日刑事案件移送書
    就被告甲○○之部分），被告丙○○亦承認有於95年12月4
    日20時18分傳送簡訊與被告甲○○持用之0000000000電話表
    示被告丁○○照片被公布要小心等內容，及後續以00000000
    00電話與被告甲○○之0000000000電話持續討論此事（系爭
    刑案警一卷第519 、525 頁），及以0000000000電話與被告
    江澤明之0000000000電話討論相關犯案事宜（系爭刑案警一
    卷第599 至601 頁），此均有該等簡訊內容可稽，若被告甲○○非集團成員，丙○○為何要傳此一要被告丁○○小心之
    簡訊內容與甲○○為一定提醒或警告？及由被告丁○○警詢
    之陳述可知，被告丙○○等顯均係以開獎等表示其等所犯之
    強盜等案件，均可佐證被告甲○○確實亦有參與系爭強盜案
    ，應堪認定。
  (五)原告主張被告乙○○亦有參與系爭強盜案乙節，有己○○及
    上開被告丁○○於警詢及偵查中互核相符之供述可為證明，
    再查被告乙○○於警詢時亦承認其使用之行動電話為000000
    0000，而該電話於系爭強盜事故案發當日犯案前亦均有與被
    告丙○○通聯之紀錄（各次通聯紀錄於系爭刑案警卷內之頁
    數參高雄縣政府警察局96年2 月15日刑事案件移送書就被告
    乙○○之部分），益見被告乙○○確有參與系爭強盜案，亦
    堪認定。
  (六)綜上，被告丁○○通報被告丙○○、甲○○、乙○○與訴外
    人己○○等人分乘2 部機車快速靠近原告，並強行拉扯搶走
    原告背在左肩上內有現金新台幣（下同）750,000 元之皮包
    ，因原告抗拒拉扯致遭拖倒至蘆竹鄉○○○○路口（拖行約
    20、30公尺），而被告丙○○猶不罷手持預先備妥之美工刀
    1 把，將原告砍割多刀及以腳踹，致原告受有右手背切割傷
    併伸指長肌、食指伸肌、中指伸肌肌腱斷裂；頭部挫傷併頭
    皮血腫；兩側大腿撕裂傷；背部、兩肘左踝擦傷等情，應為
    真實。則被告四人於系爭強盜事故既有前揭故意不法行為而
    致原告受有上揭體傷及財物損害，原告依共同侵權行為損害
    賠償請求權主張被告應負連帶賠償責任者，依法洵屬有據，
    自應予以准許。至被告丁○○、丙○○固向本院請求與原告
    本人對質云云，然查原告已於系爭刑案一審審理時以證人身
    分到庭證述在卷（系爭刑案一審卷(三)96年12月26日審判筆錄
    第39、40頁），且被告丁○○就其確犯有系爭強盜案，早已
    於警詢及偵查時為多次自白，並就其與被告丙○○之分工經
    過詳為交代，而被告丁○○使用之0000000000於系爭強盜事
    故發生當日與被告丙○○持用之0000000000確有非常密切聯
    繫，且上開聯絡電話顯示之基地台位置確在原告提領大額款
    項之銀行附近，業如上述，是本件被告四人共同參與系爭強
    盜案乙節，既為顯明，被告丁○○、丙○○上開請求，自無
    必要，附此敘明。
九、原告依法得請求被告損害賠償之數額若干：
    按「不法侵害他人之身體或健康者，對於被害人因此喪失或
    減少勞動能力，或增加生活上之需要時，應負損害賠償責任
    。」、「不法侵害他人之身體、健康、名譽、自由、信用、
    隱私、貞操或不法侵害其他人格法益而情節重大者，被害人
    雖非財產上之損害，亦得請求賠償相當之金額。」，民法第
    第193 條第1 項、第195 條第1 項前段分別定有明文。又按
    負損害賠償責任者，除法律另有規定或契約另有訂定外，應
    回復他方損害發生前之原狀；不能回復原狀或回復顯有重大
    困難者，應以金錢賠償其損害，民法第213 條第1 項及第21
    5 條分別定有明文。茲就原告請求賠償之各項金額是否准許
    ，分述如後：
  (一)醫藥費：
    原告因系爭強盜事故受有右手背切割傷併伸指長肌、食指伸
    肌、中指伸肌肌腱斷裂；頭部挫傷併頭皮血腫；兩側大腿撕
    裂傷；背部、兩肘左踝擦傷之傷害，至敏盛綜合醫院及李訓
    宗診所接受治療，共支出自付額醫療費21,470元之事實，業
    據提出診斷證明書及收據等件（97年度附民字第46號卷第15
    至23頁）為證，且為被告所不爭執，經核上開醫療費用與本
    件車禍發生有因果關係，且客觀上核屬必要，應予准許。
  (二)不能工作之損失：
    原告主張其於系爭強盜事故發生前係任職於采聲企業股份有
    限公司，每月薪資25,000元，嗣因系爭強盜事故，致6 個月
    無法工作，共計損失150,000 元（25,000×6 ＝150,000）
    云云，固據采聲企業股份有限公司函覆本院稱：原告在本公
    司擔任會計業務，必須收發文件、理貨及經常性之會計業務
    ，於95年9 月25日（系爭強盜事故發生日）入院治療後因右
    手四條手筋斷裂及多處受傷，須長期治療及復健，而向本公
    司請假6 個月，且請假期間六個月未領任何薪資等語（本院
    卷第166 頁）在卷，然經本院函詢原告就診之敏盛綜合醫院
    ，有關原告上揭傷勢恢復至可使用右手從事會計工作之期間
    長短，該醫院函覆本院稱：右手背肌腱斷裂縫合後至完全癒
    合至少要六週的時間，癒合後因組織沾黏及前臂肌肉萎縮所
    造成之右手無力及不靈活，可能會影響從事會計工作，必須
    進行復健使之恢復，一般而言，手術治療後約三個月，右手
    可恢復至接近原有功能等語，此有該院97年12月30日敏醫字
    第0970004632號函（本院卷第165 頁）附卷可稽，是原告既
    係因傷重而無法繼續從事會計工作，其請求傷後至復原期間
    無法擔任原工作所受之薪資損失自屬有據，而其因系爭強盜
    事故而無法從事會計工作之期間應以3 個月為計。又原告於
    系爭強盜事故發生前係任職於采聲企業股份有限公司，且月
    薪為25,000元，此有采聲企業股份有限公司98年1 月5 日函
    暨所附95年度各類所得扣繳暨免扣繳憑單（本院卷第166 、
    167 頁）在卷可憑，故原告主張其因系爭強盜事故致不能工
    作之損失以每月薪資25,000元計算，應屬適當，且為被告所
    不爭執，故原告請求不能工作之損失在75,000元【計算式：
    25,000元（每月薪資）×3 （月數）＝75, 000 元】範圍內
    為有理由，逾此部分則無理由。
  (三)精神慰撫金：
    原告主張其因系爭強盜事故受有傷害，致身心受創甚鉅，爰
    請求非財產上損害600,000 元等語。本院審酌原告因系爭強
    盜事故受有右手背切割傷併伸指長肌、食指伸肌、中指伸肌
    肌腱斷裂；頭部挫傷併頭皮血腫；兩側大腿撕裂傷；背部、
    兩肘左踝擦傷等傷害，且進行肌腱修補手術及兩大腿撕裂傷
    縫合，住院4 日等情，有敏盛綜合醫院診斷證明書（97年度
    附民字第46號卷第15頁）為證，顯造成日常生活行動上諸多
    不便，堪認原告確受有精神上痛苦。而查原告係民國51年10
    月28日出生，目前從事會計工作，名下有房屋4 筆、土地3
    筆、田賦4 筆；被告丙○○則係55年5 月20日出生，國小畢
    業，目前無業，名下無任何財產；被告甲○○係66年3 月1
    日出生，國小畢業，目前無業，96年度所得為232,680 元，
    名下無其他財產；被告乙○○係60年6 月30日出生，高中畢
    業，目前無業，96年度所得為214,420 元，名下無其他財產
    、被告丁○○係50年10月14日出生，國中畢業，目前無業，
    96年度所得為1,170 元，名下有精成科技股份有限公司投資
    12,960元等情，有稅務電子閘門財產所得調件明細表在卷可
    稽（本院卷第82至97頁）。是本院斟酌原告所受之傷害程度
    、兩造之學識經歷、財產狀況及原告痛苦程度等節，認原告
    所得請求之精神慰撫金以50,000元為適當。至原告逾此部分
    之主張，為無理由。
  (四)遭強盜之金額：
    查被告丁○○通報被告丙○○、甲○○、乙○○與訴外人己○○等人分乘2 部機車快速靠近原告，並強行拉扯搶走原告
    背在左肩上內有現金新台幣（下同）750,000 元之皮包等情
    ，業經本院認定如前，且被告就原告遭取走之皮包內有現金
    750,000 元乙節，於系爭刑案審理及本院言詞辯論時均未予
    爭執，且據被告丁○○於系爭刑案警詢時供稱：搶來的現金
    已經與本件被告朋分完畢等語在卷，故原告主張遭強盜現金
    為750,000 元，應堪採信。從而，原告請求被告連帶賠償遭
    強盜取走金額750,000 元，即有理由。
十、綜上所述，原告可向被告連帶請求損害賠償金額為醫藥費21
    ,470 元 、不能工作之收入損失75,000元、精神慰撫金50,0
    00元、遭強盜金額750,000 元，合計896,470 元。從而，原
    告依據共同侵權行為之法律關係，請求被告應連帶賠償原告
    896,470 元，並自起訴狀繕本送達被告丙○○、丁○○翌日
    即97年1 月15日起至清償日止，送達被告甲○○、乙○○翌
    日即97年1 月12日起至清償日止，按年息5%計算之利息，均
    為有理由，均應予准許，其逾此範圍之請求，即均無理由，
    均應予駁回。
十一、本件原告勝訴部分，原告陳明願供擔保，聲請宣告假執行
      ，核無不合，爰酌定相當擔保金額准許之。至於原告敗訴
      部分，其假執行之聲請，既失依附，應予駁回。
十二、本件事證已臻明確，兩造其餘攻擊防禦方法及舉證，核與
      判決結果不生影響，爰不逐一論駁，併此敘明。
十三、結論：原告之訴一部有理由，一部無理由，依民事訴訟法
      第79條、第85條第2 項、第385 條第1 項、第390 條第2
      項，判決如主文。
中    華    民    國    98    年    3     月    23    日
                  民事第一庭  法  官  郭瓊徽
上為正本係依原本作成。
如不服本判決，應於送達後20日內，向本院提出上訴狀並表明上
訴理由，如於本判決宣示後送達前提起上訴者，應於判決送達後
10日內補提上訴理由書（須附繕本）。
中    華    民    國    98    年    3     月    23    日
                              書記官  簡文清


司法院資訊處製作；財團法人民間司法改革基金會備份。
